# 用于维修自有固定资产持有的材料是否计提存货跌价准备

提问人：战帝皮皮鲁 时间：2020-09-30 19:33:06
各位老师，一家电网企业，购置有较大数量的备品备件，在存货-原材料中核算，主要用于自有固定资产的维修维护，期末该企业按备品备件的重置价格与账面成本的差额计提了存货跌价准备。该企业为电网的分公司，本身并没有销售收入。
请问该企业自用备品备件是否应该计提存货跌价准备？如果可以计提，自用备品备件可变现净值如何确定？请各位老师多多指教

回答人：chenyiwei
这类有明确用途，专用于本企业固定资产维修领用的备品备件，即使符合存货的确认条件，但因为无独立的现金流入，故为资产减值测试之目的，应并入相对应的固定资产所属的资产组中，一并按照《企业会计准则第 8 号——资产减值》的规定进行减值测试。
但是，对于其中已有损坏，或者对应的固定资产已全部淘汰从而不再具有使用价值的备品备件，应单独将其账面价值减记到残值，而不再并入对应的资产组进行减值测试。